【裁判字號】    92,易,1670
【裁判日期】    920723
【裁判案由】    竊盜等
【裁判全文】
臺灣板橋地方法院刑事判決                        九十二年度易字第一六七號
    公  訴  人  臺灣板橋地方法院檢察署檢察官
    被      告  乙○○
右列被告因竊盜等案件，經檢察官提起公訴（九十二年度偵字第七七○二號），本院
判決如左：
    主  文
乙○○攜帶兇器竊盜，累犯，處有期徒刑柒月。
    事  實
一、乙○○曾於民國（下同）八十六年四月二十四日因竊盜案件，經臺灣士林地方法
    院以八十六年度易字第一○八七號判處有期徒刑五月，八十六年五月二十二日判
    決確定，於八十七年四月二十四日縮刑期滿執行完畢。乙○○意圖為自己不法之
    所有，於八十七年十二月八日凌晨五時許，在臺北縣林口鄉○○○路○段六十八
    巷六號前，將路邊拾獲且客觀上可為兇器之一字螺絲起子一支先將之據為己有侵
    占入己，再持該一字螺絲起子撬開甲○○所有之車號Ａ二－七七一號大貨車之車
    門，竊取置於車內之無線電接收器及放影機各一台，得手後經員警當場查獲，並
    扣得一字螺絲起子一支。
二、案經臺北縣政府警察局新莊分局報請臺灣板橋地方法院檢察署檢察官偵查起訴。
    理  由
一、右揭犯罪事實，業據被告乙○○於警詢及偵、審中坦承不諱，核與被害人甲○○
    於警訊時所述失竊情節相符，並有贓證物品清單及臺北縣警察局贓物認領保管單
    各乙紙在卷可資佐證。被告乙○○雖辯稱：該螺絲起子是撿的，伊沒有做為攻擊
    的兇器云云，惟查刑法第三百二十一條第一項第三款之攜帶兇器竊盜罪，係以行
    為人攜帶兇器竊盜為其加重要件，此所謂兇器，其種類並無限制，凡客觀上足對
    人之生命、身體、安全性構成威脅，且有有危險性之兇器均屬之，且祇需行竊時
    攜帶此種且有危險性之兇器為已足，並不以攜帶之初有行兇之意圖為必要。螺絲
    起子為足以殺傷人生命、身體之器械、顯為且有危險性之兇器，參七十九年臺上
    字第五二五三號判例意旨。本件罪證明確，被告犯行堪以認定。
二、核被告乙○○所為，係犯刑法第三百二十一條第一項第三款之加重竊盜罪與同法
    第三百三十七條之侵占離本人所持有之物罪。被告所犯前開二罪，有手段、目的
    之牽連關係，為牽連犯，應從一較重之攜帶兇器竊盜罪處斷。又查，被告前於八
    十六年間曾受有因竊盜案件，經臺灣士林地法院於八十六年四月二十四日以八十
    六年度易字第一○八七號判處有期徒刑五月，八十六年五月二十二日判決確定，
    於八十七年四月二十四日縮刑期滿執行完畢，有臺灣高等法院被告全國前案紀錄
    表及臺灣板橋地方法院檢察署刑案資料查註紀錄表各乙卷附卷可稽，其於有期徒
    執行完畢後，五年之內再犯本件有期徒刑以上之罪，為累犯，應依刑法第四十七
    條之規定加重其刑。爰審酌被告犯罪之動機、目的、手段、犯罪情節尚屬輕微，
    及其犯罪後態度等一切情狀，量處如主文所示之刑。
據上論斷，應依刑事訴訟法第二百九十九條第一項前段，刑法第三百二十一條第三款
、第三百三十七條、第五十五條、第四十七條，判決如主文。
本案經檢察官顏世翠到庭執行職務。
中      華      民      國      九十二      年    七    月    二十三    日
                                      臺灣板橋地方法院刑事第一庭
                                          法  官  胡  堅  勤
右正本證明與原本無異。
如不服本判決，應於判決送達後十日內，向本院提出上訴狀。
                                          書記官  吳  詩  琳
中      華      民      國      九十二      年    七    月    二十三    日
附錄本案所犯法條全文
中華民國刑法第三百三十七條 (侵占遺失物罪)
意圖為自己或第三人不法之所有，而侵占遺失物、漂流物或其他離本人所持有之物者
，處五百元以下罰金。
中華民國刑法第三百二十一條（加重竊盜罪）
犯竊盜罪而有左列情形之一者，處六月以上五年以下有期徒刑：
一、於夜間侵入住宅或有人居住之建築物、船艦或隱匿其內而犯之者。
二、毀越門扇、牆垣或其他安全設備而犯之者。
三、攜帶兇器而犯之者。
四、結夥三人以上而犯之者。
五、乘火災、水災或其他災害之際而犯之者。
六、在車站或埠頭而犯之者。
前項之未遂犯罰之。


司法院資訊處製作；財團法人民間司法改革基金會備份。
